【裁判字號】    89,上訴,1253
【裁判日期】    890921
【裁判案由】    毒品危害防制條例等
【裁判全文】
臺灣高等法院臺中分院刑事判決          民國八十九年度上訴字第一二五三號
    上  訴  人
    即  被  告  甲○○
                丁○○
    指定共同辯護人  本院公設辯護人  丙○○
右上訴人因違反毒品危害防制條例等案件，不服台灣台中地方法院中華民國八十九年
六月十三日第一審判決（民國八十八年度訴字第二四四八號，起訴案號：台灣台中地
方法院檢察署民國八十八年度偵字第二一五五八、二二三○三號），提起上訴，本院
判決如左：
    主      文
原判決撤銷。
甲○○連續未經許可製造可發射子彈具有殺傷力之槍枝，累犯，處有期徒刑伍年貳月
，併科罰金新台幣陸萬元，罰金如易服勞役，以新台幣玖佰元即銀元參佰元折算壹日
，並於刑之執行完畢或赦免後，令入勞動場所，強制工作年。扣案如附表編號１至
５所示之槍枝、編號７所示彈匣、及編號８至所示之物品，均沒收；又連續未經許
可製造子彈，累犯，處有期徒刑壹年貳月，併科罰金新台幣陸萬元，罰金如易服勞役
，以新台幣玖佰元即銀元參佰元折算壹日，並於刑之執行完畢或赦免後，令入勞動場
所，強制工作年。扣案如附表編號６所示之子彈、前開編號８至所示之物品，均
沒收。應執行有期徒刑陸年，併科罰金新台幣拾萬元，罰金如易服勞役，以新台幣玖
佰元即銀元參佰元折算壹日，並於刑之執行完畢或赦免後，令入勞動場所，強制工作
年。扣案如附表所示之物品，均沒收。
鄒玉佩連續販賣第二級毒品，處有期徒刑柒年肆月，扣案第二級毒品安非他命貳拾貳
包（驗後淨重肆肆點壹公克，包裝重陸點貳壹公克）沒收銷燬之；塑膠空袋壹包（
內有柒拾個小塑膠空袋）、電子磅秤壹個，均沒收；販毒所得新台幣伍萬貳仟伍佰元
沒收，如全部或一部不能沒收時，以其財產抵償之。
    事      實
一、甲○○（另案待執行感訓處分）前曾於民國（下同）八十五年六月三日因違反麻
    醉藥品管理條例、寄藏彈藥案件，經本院分別判處有期徒刑五月，如易科罰金，
    以三百元折算一日、有期徒刑六月，如易科罰金，以三百元折算一日，經定應執
    行刑為有期徒刑九月，如易科罰金，以三百元折算一日，嗣於八十五年十一月十
    三日因槍砲彈藥刀械管制條例案件（未經許可製造其他可發射子彈具有殺傷力之
    手槍部分，原經本院判決無罪，經臺灣高等法院臺中分院就該部分撤銷改判），
    經臺灣高等法院臺中分院判處有期徒刑四月，於八十六年三月十四日判決確定，
    於八十六年五月十三日送監執行，復於八十六年一月三十一日因違反麻醉藥品管
    理條例案件，經本院判處有期徒刑六月，如易科罰金，以三百元折算一日，於八
    十六年三月二十八日判決確定，於八十六年五月十二日接續執行，於八十七年六
    月二十九日裁定假釋付保護管束，期間至八十七年八月十一日屆滿，假釋未經撤
    銷，其未執行之刑以已執行論。詎仍不知悔改，於八十七年底某日起，基於概括
    之犯意，未經許可，在其位於台中縣太平市○○路○段三四六巷二十二弄二十六
    號住處，以其所有之底火一包、小鋼珠一包、砂輪機二支、電鑽二支、電銲槍一
    支、固定鋏一個、噴燈瓦斯一支、二氧化碳鋼瓶一瓶、鋼鋸一支、小銼刀三支、
    鑽頭三支、尖嘴鉗一支及固定鉗一支等工具，連續將友人所交付或其個人所購得
    之玩具槍多支，加以改造製造成有殺傷力之可發射金屬或子彈之槍枝，同時並將
    所購得之玩具子彈，以上開工具改造加裝６mm之鋼珠製造使之成為具有殺傷力之
    子彈。
二、鄒玉佩（所犯施用毒品罪嫌，另因無繼續施用毒品傾向而為不起訴處分）基於意
    圖營利之概括犯意，於不詳時間、地點，以不詳之價格，購入安非他命，及於八
    十八年八月間某日，在台中市○○路與十甲路旁，向年籍不詳綽號「阿弟」者，
    以新台幣（下同）一萬元之代價，購入安非他命十五包；及八十八年九月間某日
    ，在台中市○○路與十甲路口，再次向綽號「阿弟」者，以二萬元之代價，購入
    安非他命一兩半後，即分別(1)自八十六年間起，至八十八年九月初某日止，或以
    其所有之0000000000號行動電話充當聯絡工具，連續在台中市各地，以每包新台
    幣（下同）一千元之價格，販賣第二級毒品安非他命予呂銘桀四十次，最後一次
    係於八十八年九月初某日，在台中市○○路、東山路口，以一千元之價格，販賣
    第二級毒品安非他命予呂銘桀施用，鄒玉佩得款四萬元；(2)自八十六年間起至八
    十八年十月十七日止，在台中市各地，以五百元之價格，販賣第二級毒品安非他
    命予林敬淵二十五次，最後一次於八十八年十月十七日中午十二時許，在台中市
    ○○路與大鵬路口，販賣第二級毒品安非他命一包予林敬淵施用，鄒玉佩得款一
    萬二千五百元。
三、嗣呂銘桀、林敬淵二人，於八十八年十月二十日凌晨四時許，在台中市○○路三
    四０號前，為警查獲，在呂銘桀身上查扣得所有之安非他命一包（毛重０‧六公
    克，含袋重），吸食器一支，而在林敬淵所騎乘之機車踏板上查扣得安非他命吸
    食器一支，始查知鄒玉佩前開販賣第二級毒品之情，並經由林敬淵與鄒玉佩聯絡
    購買安非他命一包之事，嗣於同日凌晨四時三十分許，在台中市○○路三四０號
    旁之停車場內，查獲依約前來交易之鄒玉佩，並自鄒玉佩身上扣得擬販賣予林敬
    淵之安非他命一包（驗後淨重０‧七八公克，包裝重０‧三０公克）、及其有之
    0000000000號行動電話一支，並於同日上午五時三十分許，循線至鄒玉佩位於台
    中縣太平市○○路一四八號十樓住處，查扣得鄒玉佩所有之安非他命二十一包（
    驗後淨重四三．五三公克，包裝重五．九一公克）、塑膠空袋一包（內有七十個
    小塑膠空袋）、電子磅秤一個（驗後有甲基安非他命殘留反應）、吸食器一個等
    物。並在現場查獲甲○○所有之安非他命四包（毛重三．四公克，含袋重）、吸
    食器一個（甲○○所犯施用毒品罪嫌，因無繼續施用毒品傾向，經檢察官為不起
    訴處分），經甲○○向警方自白其持有槍、彈，經警循線於同日上午六時三十分
    許，至甲○○位於台中縣太平市○○路○段三四六巷二十二弄二十六號住處，查
    扣得甲○○所改造具有殺傷力之仿BERETTA 廠半自動手槍（土造長槍）一支、仿
    BERETTA 廠半自動手槍（改造四五手槍）一支、仿SMI TH＆WESSON廠守輪手槍（
    改造轉輪手槍）一支、改造子彈二十四顆（按，其中七顆係玩具槍彈殼、另十七
    顆中，試射五顆，三顆可擊發，有殺傷力，二顆無法擊發，無殺傷力）、彈匣三
    個、底火一包、小鋼珠一包、砂輪機二支、電鑽二支、電銲槍一支、固定鋏一個
    、噴燈瓦斯一支、二氧化碳鋼瓶一瓶、鋼鋸一支、槍管二支、小銼刀三支、鑽頭
    三支、尖嘴鉗一支及固定鋏一支等物，復於八十八年十月二十九日循線在甲○○
    上揭新平路住處，查扣得無殺傷力之仿英國 L85A1型自動外型製造之玩具槍（法
    理斯步槍）一支、具殺傷力之仿轉輪手槍（皮帶式小轉輪模型槍枝）一支及改造
    子彈十六顆（按，取五顆試射，均可擊發，有殺傷力）等物，始查知甲○○製造
    槍、彈之情。
四、案經台中市警察局移送臺灣臺中地方法院檢察署檢察官偵查起訴。
    理      由
一、
  (甲)被告甲○○違反槍砲彈藥刀械管制條例部分：
    訊據甲○○對於八十八年十月二十日上午五時三十分許，在鄒玉佩位於台中縣太
    平市○○路一四八號十樓住處，為警查獲，並扣得其所有之安非他命四包（毛重
    三．四公克，含袋重）、吸食器一個，於同日上午六時三十分許，在其位於台中
    縣太平市○○路○段三四六巷二十二弄二十六號住處，查扣得仿BERETTA 廠半自
    動手槍（土造長槍）一支、仿BERETTA 廠半自動手槍（改造四五手槍）一支、仿
    SMI TH＆WESSON廠轉輪手槍（改造轉輪手槍）一支、改造子彈二十四顆、彈匣三
    個、底火一包、小鋼珠一包、砂輪機二支、電鑽二支、電銲槍一支、固定鋏一個
    、噴燈瓦斯一支、二氧化碳鋼瓶一瓶、鋼鋸一支、槍管二支、小銼刀三支、鑽頭
    三支、尖嘴鉗一支及固定鉗一支等物，復於八十八年十月二十九日循線在其上開
    新平路住處，查扣得仿英國 L85A1型自動步槍外型製造之玩具槍（法理斯步槍）
    一支、仿轉輪手槍（皮帶式小轉輪模型槍枝）一支及改造子彈十六顆等物之情，
    固不否認，惟矢口否認有何製造槍、彈之行為，辯稱：所查獲之槍彈，係蕭震威
    放的，他已死亡了，他叫我幫他修改，但我入監執行了，且被告係自首持有扣案
    之槍支，顯見被告對犯罪事實絕無任何隱瞞，且扣案之皮帶式小轉輪手槍並非被
    告所有，而仿BERETTA 廠半自動手槍並無槍機，及改造轉輪手槍槍身斷裂不可能
    有殺傷力云云。經查：
    (一)本件被告甲○○確有製造槍、彈之情，業據被告甲○○，(1)於警訊時供述：「
      （你所持有之槍彈等物品是做何用途﹖）是一名男子年籍資料不詳綽號『阿華
      』於八十七年年底將一支長槍、二支手槍寄放在我住處要我幫他修理。」、「
      這些物品原本是用來做鐵工用的，但我沒時間修理，也沒有去修理這些槍彈。
      」等語；(2)嗣於檢察官偵查時供述：「（今天早上六時二十分，是否帶同警方
      到太平市○○路○段三四六巷二十二弄二十六號內起獲如扣押物清單所示改造
      槍支子彈及改造工具一批﹖）是的。是我改造的及其工具。」、「（你改造長
      槍、手槍、子彈何來﹖）一部分是之前朋友交給我的，一部分是我自己買的，
      純粹好玩，沒有其他意圖，之前改造槍支是打老鼠用的，沒有賣給他人。」、
      「（在改造之前槍支是否沒有殺傷力﹖）是的，都必需經修改製造過才可以使
      用。」（偵查卷第五十五頁）等語明確。至被告選任辯護人在原審所辯稱，被
      告甲○○於檢察官偵查時，被告甲○○係「就其前案紀錄表示係改造槍支，此
      觀之公訴人在被告於該項供述之前確係訊被告前科，及被告之後之回答亦有『
      之前改造槍支是打老鼠用的，沒有賣給他人』尤明云云。惟以，本件被告甲○
      ○於檢察官偵訊時，檢察官係就被告甲○○於案發當日，為警在其台中縣太平
      市○○路○段三四六巷二十二弄二十六號住處內起獲之如附表所示扣案之槍、
      彈及改造工具予以訊問，而被告甲○○係明確供述槍、彈係其所改造，而工具
      則屬工具，有如前述，何況，被告甲○○之選任辯護人於檢察官訊問被告甲○
      ○後，訊問選任辯護人意見，選任辯護人亦稱：「希被告能交保。因被告坦承
      改造槍支。」等語（偵查卷第五十五頁背面）。是以，被告甲○○之選任辯護
      人略過檢察官係就扣案之物品予以訊問之語，而辯稱係指被告甲○○就其前案
      （即八十五年十一月十三日亦曾因製造槍彈，經臺灣高等法院臺中分院判處有
      期徒刑四月，嗣經最高法院於八十六年三月十四日判決上訴駁回而告確定，此
      有臺灣高等法院臺中分院八十五年上訴字第一四五七號刑事判決、案件明細各
      一紙在卷可稽。）表示改造槍支，顯有所誤解，而不足採。至於被告甲○○選
      任辯護人請求勘驗偵查庭錄音帶，然以被告甲○○於檢察官偵訊時，於檢察官
      質問「今天早上六時二十分，是否帶同警方到太平市○○路○段三四六巷二十
      二弄二十六號內起獲如扣押物清單所示改造槍支子彈及改造工具一批﹖」、「
      你改造長槍、手槍、子彈何來﹖」，被告甲○○均能明確回答：「是的。是我
      改造的及其工具。」、「一部分是之前朋友交給我的，一部分是我自己買的，
      純粹好玩，沒有其他意圖，之前改造槍支是打老鼠用的，沒有賣給他人。」等
      語，是以，自無再以勘驗錄音帶之必要，附予敘明。
    (二)且有於八十八年十月二十日上午六時三十分許，在被告位於台中縣太平市○○
      路○段三四六巷二十二弄二十六號住處，查獲之仿BERETTA 廠半自動手槍（土
      造長槍）一支、仿BERETTA 廠半自動手槍（改造四五手槍）一支、仿SNI TH＆
      WESSON廠轉輪手槍（改造轉輪手槍）一支、改造子彈二十四顆、彈匣三個、底
      火一包、小鋼珠一包、砂輪機二台、電鑽二支、電銲槍一支、固定鋏一個、噴
      燈瓦斯一支、二氧化碳鋼瓶一瓶、鋼鋸一支、槍管二支、小銼刀三支、鑽頭三
      支、尖嘴鉗一支及固定鉗一支等物，及於八十八年十月二十九日循線在其上開
      新平路住處，查獲之仿英國 L85A1型自動步槍外型製造之玩具槍（法理斯步槍
      ）一支、仿轉輪手槍（皮帶式小轉輪模型槍枝）一支及改造子彈十六顆等物，
      扣案足資佐證（即如附表所示）。而上開扣案(1)仿BERETTA 廠半自動手槍（土
      造長槍）一支（獲案槍枝管制編號00000000000 ），認係以仿BERETTA 廠半自
      動手槍製造之玩具槍身（含擊發機構）加裝土製金屬槍管改造而成，具發射彈
      丸功能，認具殺傷力；(2)仿BERETTA 廠半自動手槍（改造四五手槍）一支（獲
      案槍枝管制編號00000000000 ），認係以仿BERETTA 廠半自動手槍製造之玩具
      槍換裝土製造金屬槍管改造而成，主要材質為金屬，機械性能良好，認具殺傷
      力；(3)仿SMI TH＆WESSON轉輪手槍（改造轉輪手槍）一支（獲案槍枝管制編號
      00000000000  ），認係仿SMI TH＆WESSON 廠轉輪手槍製造之金屬轉輪槍貫通
      槍管改造而成，機械性能良好，認具殺傷力；(4)仿英國 L85A1型自動步槍外型
      製造之玩具槍（法理斯步槍）一支（槍枝管制編號0000000000），認係仿英國
      L85A1型自動步槍外型製造之玩具長槍，以填充氣體為發射動力；經實際裝填
      隨附之鋼瓶測試結果，其槍枝漏氣，無法發射彈丸，認不具殺傷力；(5)仿轉輪
      手槍（皮帶式小轉輪模型槍枝）一支（槍枝管制編號0000000000），認係仿轉
      輪手槍製造之金屬玩具手槍車通管及轉輪彈倉內阻鐵改造而成，機械性能良好
      ，可擊發適用子彈，認具殺傷力；(6)送鑑子彈共四十顆，其中七顆，認係玩
      具槍彈殼；十七顆，認均係玩具槍彈殼加裝直徑約６mm鋼珠而成之改造子彈
      ，經試射五顆，三顆可擊發，認均具傷力；二顆無法擊發，認不具殺傷力；
      十六顆，認均係由玩具子彈改造而成（具直徑約６mm之鋼珠）；採樣五顆試射
      ，均可擊發，認均具殺傷力。此分別有內政部警政署刑事警察局八十八年十一
      月九日刑鑑字第一一五七八六號鑑驗通知書、八十八年十一月九日刑鑑字第一
      一五七八九號鑑驗通知書各一紙附卷可稽。如是，被告甲○○既於偵查自承
      以扣案之工具充當改造槍、彈之工具，而扣案之槍、彈，係其所改造，有如前
      述；而扣案之仿BERETTA 廠半自動手槍（土造長槍）一支、仿BERETTA 廠半
      自動手槍（改造四五手槍）一支、仿SMI  TH＆WESSON 廠轉輪手槍（改造轉輪
      手槍）一支、仿轉輪手槍（皮帶式小轉輪模型槍枝）一支，經內政部警政署刑
      事警察局鑑定結果，確具殺傷力；矧，就被告甲○○所改造之子彈四十顆中
      之三十三顆中，經內政部警政署刑事警察局鑑定結果，均加裝有６mm之鋼珠，
      而在被告甲○○之住處亦確另查獲有小鋼珠一包（即如附表編號９所示）；
      再以被告甲○○之住處為警查獲時，亦扣得底火一包、小鋼珠一包、砂輪機二
      支、電鑽二支、電銲槍一支、固定鋏一個、噴燈瓦斯一支、二氧化碳鋼瓶一瓶
      、鋼鋸一支、槍管二支、小銼刀三支、鑽頭三支、尖嘴鉗一支、固定鉗一支等
      物，經被告甲○○自承所謂改之工具一批。如是被告甲○○確實係在其住處改
      造製造槍、彈，至堪認定。
    (三)至於被告甲○○雖又辯稱：於八十八年十月二十九日所查扣之皮帶式小轉輪模
      型槍枝，僅有槍身而無轉輪，且轉輪係查獲之刑警所另外購買組裝云云，(1)然
      經檢察官傳訊證人即查獲之警員林金宏到庭證述：「沒有那回事，八十八年十
      月二十日就查獲一個小轉輪，但沒有槍身，轉輪很小沒有查扣，第二次十月二
      十九日到他家裡查獲，當時長槍放在一個袋子裡，另外那支轉輪的模型槍身並
      無放在一起，查到槍身後才發現可以那小轉輪組合才扣案。」等語（偵查卷第
      九十九頁）；(2)證人即警員與黃  杰亦於原審證述：「（八十八年十月二十九
      日被借提查獲的皮帶式小左輪模型槍在八十八年十月二十日就被查獲，查獲時
      該模型槍沒有轉輪，在借提出去買轉輪組合起來，有何意見﹖）事實與被告所
      述相反，八十八年十月二十日搜索時，在他家看到轉輪，沒有槍身，無法判斷
      是什麼槍枝零件，因轉輪很小，一時無法確定是槍枝零件，所以該轉輪沒有扣
      案，到八十八年十月二十九日借提出去搜索時，他帶我在他家櫥房查獲那支長
      槍及轉輪模型槍的槍身。發現該槍身與小轉輪可以組成就一起扣案，我們並沒
      有帶他去買任何轉輪。」等語（偵查卷第八十一頁背面、第八十二頁正面）；
      (3)合以證人即「大德模型玩具精品店」現場負責人樓禎祥於偵查中證述：「我
      知道有人去買，但賣的人不是我，所以無法明確指認是誰去買的。我們賣的槍
      管，轉輪都有阻鐵且是不可拆式的，如果買我們的模型槍拆零件去組合也不可
      能有殺傷力，他們如何車通類似槍枝，我無法理解。」等語（偵查卷第九十八
      頁正面）；(4)矧證人樓禎祥亦當庭提供皮帶頭模型槍一支供檢察官勘驗，結果
      「槍管及轉輪內都有阻鐵」（偵查卷第九十八頁背面）；(5)再觀之內政部警政
      署刑事警察局八十八年十一月十五日第一一五七八九號鑑驗通知書所載「仿轉
      輪手槍（皮帶式小轉輪模型槍枝）一支（槍枝管制編號00000000000 ），認係
      仿轉手槍製造之金屬玩具手槍車通槍管及轉輪彈倉內組鐵改造而成，機械性能
      良好，可擊發適用子彈，認具殺傷力。」等語，則若係如被告甲○○所述，係
      警方另外購買轉輪後予以組裝，則該轉輪之阻鐵，又為何業已車通；(6)再以警
      方人員於八十八年十月二十日在被告甲○○住處查獲之仿BERETTA 廠自動手槍
      （土造長槍）一支、仿BERETTA 廠半自動手槍（改造四五手槍）一支、仿 SMI
      TH＆ WESSON 廠轉輪手槍（改造轉輪手槍）一支、改造子彈二十四顆、彈匣三
      個、底火一包、小鋼珠一包、砂輪機二支、電鑽二支、電銲槍一支、固定鋏一
      個、噴燈瓦斯一支、二氧化碳鋼瓶一瓶、鋼鋸一支、槍管二支、小銼刀三支、
      鑽頭三支、尖嘴鉗一支及固定鉗一支等物，業已足以認定被告甲○○改造製造
      槍彈之行為，又何須另外購置轉輪，予以組合「仿轉輪手槍（皮帶式小轉輪模
      型槍枝）一支」，再予以認定其改造製造槍、彈之行為。是以被告甲○○此之
      所辯，尚屬無據，而不足資為對之有利之認定。
    (四)至於被告甲○○雖又辯稱：被告係自首持有扣案之槍支云云，惟按數行為之裁
      判上一罪案件，行為人於犯罪未被發覺前，若僅就輕之罪自首者，因裁判上一
      罪僅依較重之一罪論擬，其效力應不及於全部犯行（最高法院七十八年台上字
      第四五四０號裁判參照）；且，有無自首乃單純之事實認定問題，與裁判上一
      罪之法理無關，自無所謂一部自首效力是否及於全部之審判不可分原則之適用
      。因之裁判上一罪犯罪事實有無自首，仍應就全部犯罪行為，分別為個別的觀
      察認定，並就各個自首之犯罪行為分別適用自首規定減輕其刑，與牽連犯之從
      一重處斷及連續犯之以一罪論法理無涉（最高法院八十年度台上字第四三二七
      號裁判參照），本件被告甲○○於八十八年十月二十日上午五時三十分許，為
      警在被告鄒玉佩位於台中縣太平市○○路一四八號十樓住處，查獲甲○○持有
      之安非他命四包（毛重三．四公克，含袋重）、吸食器一個後，始向警方自首
      其持有扣案之槍、彈，並帶同警方人員於同日上午六時三十分許、及同月二十
      九日，在被告甲○○住處查扣得如附表所示之槍、彈之情，雖據證人即警員黃
        杰於原院到庭證述無訛，然以未經許可改造製槍、彈之行為，與未經許可持
      有槍、彈之行為，係屬不同之犯罪事實，而改造製造槍、彈後之持有該槍、彈
      之行為，乃係改造製造槍、彈後之當然結果，雖不另論罪，惟以被告甲○○僅
      自首較輕之持有槍、彈行為，未就其改造製造槍、彈之行為自首，則其自首之
      效力應不及於全部犯行。是以，尚難依據槍砲彈藥刀械管制條例第十八條第一
      項自首之規定，減輕其刑，被告甲○○此之所辯，尚有誤解，不足資為對之有
      利之認定。
    (五)至於被告甲○○於八十八年十月二十日上午五時三十分許，因警循線至被告鄒
      玉佩位於台中縣太平市○○路一四八號十樓住處，查扣有關被告鄒玉佩販賣毒
      品之事證時，並在現場查獲甲○○所有之安非他命四包（毛重三．四公克，含
      袋重）、吸食器一個，經甲○○向警方自白其持有槍、彈，始循線於同日上午
      六時三十分許及同月二十九日，至甲○○位於台中縣太平市○○路○段三四六
      巷二十二弄二十六號住處，查扣得如附表編號１至５所示之槍、彈之情，業據
      證人即警員黃  杰於原院審理時到證述無訛。又所謂偵查中包括司法機關之調
      查及檢察官之偵查在內，被告既已在司法警察機關查獲其持有毒品之犯行後，
      向警方自承持有槍、彈，並因而查獲扣案之槍、彈，自仍生自白之效力，則被
      告自符合槍砲彈藥刀械管制條例第十八條第四項之規定。
    (六)綜上所述，被告甲○○前開所辯，無非係圖卸責之詞，不足採信。事證明確，
      被告甲○○右揭犯行，洵堪認定。
  (乙)被告鄒玉佩違反毒品危害防制條例部分：
    訊據被告鄒玉佩對於，與林敬淵連絡後，於八十八年十月二十日凌晨四時三十分
    許，在台中市○○路三四０號旁之停車場內，為警查獲，並在其身扣得安非他命
    一包（毛重一．一公克）、及所有之0000000000號行動電話一支，並於同日上午
    五時三十分許，循線至其位於台中縣太平市○○路一四八號十樓住處，查扣得鄒
    玉佩所有之安非他命二十一包（含袋重四十九公克）、塑膠空袋一包（內有七十
    個小塑膠空袋）、電子磅秤一個、吸食器一個等物之情，固不否認，惟矢口否認
    有何販賣第二級毒品安非他命之犯行，辯稱：被告確有提供安非他命予呂銘桀、
    林敬淵二人施用，惟並無販賣之行為，且證人呂銘桀係因被告與甲○○二人向台
    中憲兵隊檢舉，致呂銘桀因逃兵案，於八十八年十月九日遭台中憲兵隊逮捕，呂
    銘桀因而懷恨在心，始挾怨報復指證被告販賣毒品；而證人林敬淵前後指證述不
    一致，且林敬淵於庭訊時，亦證述於警訊時係遭呂銘桀教唆，始為不實之指控云
    云。經查：
    (一)被告鄒玉佩確有販賣第二級毒品安非他命予林敬淵之情，業據證人林敬淵，(1)
      於警訊時證述：「（你所吸食之安非他命來源為何﹖）我係以一小包安非他命
      新台幣伍佰元代價向綽號『二姊』之女子購買。」、「（綽號『二姊』之女子
      其真實姓名、住址為何，特徵﹖如何連絡交易﹖）我不知道她的真實姓名及住
      址，特徵係肥胖、短髮、矮，約四十歲左右，駕駛銀白色自小客車，都是我撥
      她的行動電話0000000000號，與她連繫再約交易時地。」、「（你復帶同警方
      於何時何地查獲何人﹖何物﹖）我配合警方再與綽號『二姊』者連繫，約定向
      她購買貳仟元安非他命，我再帶同警方於八十八年十月二十日四時三十分許，
      在台中市○○路三四０號旁停車場內查獲依約前來之綽號『二姊』者，並起出
      『二姊』持有之安非他命一小包。」、「（經查綽號『二姊』者鄒玉佩，經你
      在組當場指認是否係販賣安非他命給你之人﹖）經我當場指認鄒玉佩本人，確
      定即是販賣安非他命給我之人無誤。」、「（你共向鄒玉佩購買幾次安非他命
      ﹖）約二十五至三十次。」、「（你最後一次向鄒玉佩購買安非他命係於何時
      何地﹖）係於八十八年十月十七日十二時許，在台中市○○路與大鵬路口向鄒
      玉佩購買一小包安非他命，代價是新台幣壹仟元，另於八十八年十月二十日一
      時二十分許，我偕同呂銘桀在台中市○○路與大鵬路向鄒玉佩索要一包安非他
      命，即今（）日警方在呂銘桀身上所起出之安非他命一小包。」等語（偵查
      卷第二十頁）；(2)於偵查時證述：「（你施用毒品向何人購買﹖）鄒玉佩購買
      ，從八十七年六月起向她購買二十五至三十次，最後是八十八年十月十七日向
      她買的，在台中市一帶購買，每一小包一千元至三千元不等。」等語明確（偵
      查卷第五十三頁）；(3)參與證人林敬淵係於八十八年十月二十日凌晨四時許，
      在台中市○○路三四０號前為警查獲後，即以電話與被告鄒玉佩聯絡販賣第二
      級毒品安非他命之事宜，而被告鄒玉佩即依約攜帶安非他命一包（驗後淨重０
      ．七八公克，包裝重０．三０公克）前來，於同日凌晨四時三十分許，在台中
      市○○路三四０號旁之停車場內，為警當場查獲，並扣得前開安非他命一包之
      情。如是，被告鄒玉佩若非係圖販賣第二級毒品安非他命予林敬淵，則以販賣
      第二級毒品法定刑之重，衡情被告當無甘冒被查獲移送法辦、負擔重刑責之危
      險，於林敬淵以電話聯絡後，隨即於深夜即凌晨四時三十分許攜帶第二級毒品
      安非他命約定地點，欲行交付予林敬淵，而適為警方所查獲。被告鄒玉佩雖
      坦承確係攜帶安非他命一包至約定地點為警查獲，惟其係欲將該包安非他命免
      費提供給林敬淵施用云云（偵查卷第五十三頁背面），然以，販賣第二級毒品
      法定刑之重，設若無利可圖，衡情被告鄒玉佩當無甘冒被查獲移送法辦、負擔
      重刑責之危險，而無償、無代價代人調取或交付安非他命供人吸食施用之理，
      準此，被告鄒玉佩確係為了販賣並交付第二級毒品安非他命予林敬淵，且確有
      營利之意圖至明；至於證人林敬淵於原審法院審理時證述：「（是否在東光
   路三四０號停車場被查獲﹖）是的。」、「（當時你有打電話給鄒﹖）是的。
      」、「（你記得電話號碼﹖）沒印象，我是打她的行動電話，號碼不記得。」
      、「（打電話給她做什麼﹖）向她要安非他命。」、「（怎知她有﹖）當初呂
      跟她在一起時，我就知道她有。」、「（這次被警查獲前，有向她拿過安非他
      命否﹖）有，從八十六年六月份的時候就拿了，那時我尚就五權國中補校三年
      級，  日期縱不清楚，但就讀三年級是記得很清楚，那時我就認識她了，安非
      他命是自己向她要的，有二、三十次之多。」、「（在何處交貨﹖）在東光路
      及中清路。東光路就是停車場那裏，中清路是在天橋下，在一間派出所對面，
      也就是在這件做筆錄的派出所對面。」、「（一次拿多少﹖）不一定。」、「
      （只有拿安非他命﹖）是的，以市價來講，不超過三千元。」、「（她免費提
      供或向你收費﹖）沒有向我拿錢，或許是我給精神上的支援，她對我的回饋，
      都自然而然在等。」、「（你都怎麼聯絡她﹖）用行動電話。」、「（你在警
      局供說都用錢買，數次很多﹖）呂是都我的朋友，呂叫我承認就好。」、「（
      你在檢方也供說分別向鄒購買安非他命﹖）是我講的，但事實上並無現金上交
      易。」等語（原審八十九年一月二十八日審判筆錄），翻異其警、偵訊時之證
      詞，改稱係被告鄒玉佩免費提供給伊施用二十五至三十次，但以第二級毒品安
      非他命，係屬價格貴重之物品，被告鄒玉佩焉有可能如此多次免費無償提供安
      非他命予林敬淵施用，矧販賣第二級毒品法定刑之重，設若無利可圖，衡情被
      告鄒玉佩當無甘冒被查獲移送法辦、負擔重刑責之危險，而無償、無代價代人
      調取或交付安非他命供人吸食施用之理，何況被告鄒玉佩於原審法院最初審理
      時質以「你曾賣安非他命給林﹖」，答以，「我八十六年底認識他二人，我們
      曾一起施用安非他命，要毒品也會找他們幫我拿東西。」等語，與其於偵查中
      所為供述係轉讓安非他命予林敬淵又屬不一，而待至原審最後辯論時，始又改
      稱確有轉讓安非他命予呂銘桀、林敬淵二人施用，顯係事後為附和證人林敬淵
      之證詞，避重就輕卸責之詞，委無足採。準此，被告鄒玉佩販賣交付第二級毒
      品安非他命，應確有營利之意圖至明。而證人林敬淵於原審法院翻異其於警、
      偵訊之證述，改稱係被告鄒玉佩免費提供其施用，無非係圖迴護被告鄒玉佩之
      詞，不足採信。
    (二)被告鄒玉佩確有販賣第二級毒品安非他命予呂銘桀之情，業據證人呂銘桀，(1)
      於警訊時證述：「（你所施用之安非他命向何人購得﹖如何連絡﹖特徵如何﹖
      ）是向綽號〞二姐〞之女子購得，聯絡電話是0000000000，特徵是肥胖、短髮
      ，約四十歲左右。」、「（警方配合林敬淵至台中市○○路美麗殿大廈旁逮捕
      販毒之鄒玉佩，你是否認識﹖）鄒玉佩即是綽號〞二姐〞之女子，我於八十六
      年底認識她後，即向她購買安非他命施用，購買金額在壹仟至參仟元不等，購
      買數拾次，均在不特定路邊交易。」、「（最後一次交易於何時在何處﹖）最
      後一次是在八十八年九月初，在北屯路東山路口，以壹仟元向鄒玉佩購得安非
      他命一包。」等語（偵查卷第十八頁）；(2)於偵查時證述：「（安非他命向何
      人買的﹖）向鄒玉佩買的，買過四十次，約從八十六年起，都在台中市一帶購
      買，買到今年十月份，以每小包一千至三千元購買。」、「昨天捉到鄒玉佩是
      否你帶人捉的﹖）不是，是林敬淵帶的。」等語（偵查卷第五十二頁背面、第
      五十三頁正面）；(3)於原審法院審理時到庭證述：「（怎知鄒有賣安﹖）我剛
      從感化院出來，從朋友處綽號『白面的』介紹鄒給我買安。」、「我有吸，兩
      三天吸一次，八十七年從感化院出來後，買安都是找鄒買，利用其行動電話與
      其聯絡的。」、「（你向鄒買過幾次﹖）不記得，約一、二星期一次，每次買
      新台幣兩千至三千元，重量我不清楚。」、「（鄒被查獲當天是否你打電話給
      她約她出來的﹖）是在警察局中，警察叫林敬淵打電話給鄒，當時我在旁，但
      林帶警察去時，我不在場。」等語（原審八十九年四月二十四日訊問筆錄）明
      確。而被告鄒玉佩最初於原審法院審理時，經原審法院質以「你曾賣安非他
      命給林﹖」，答以：「我八十六年底認識他二人，我們曾一起施用安非他命，
      要毒品也會找他們幫我拿東西。」等語，與其於偵查中所為供述係轉讓安非他
      命予呂銘桀又屬不一，而待至原審最後辯論時，始又改稱確有轉讓安非他命予
      呂銘桀、林敬淵二人施用，顯係事後為附和證人林敬淵人之證詞，避重就輕卸
      責之詞，委無足採；至於被告鄒玉佩雖辯稱，證人呂銘桀部分，係因伊與被
      告甲○○二人檢舉呂銘桀逃兵，致呂銘桀於八十七年十一月九日遭台中憲兵隊
      逮捕，呂銘桀始挾怨報復，指證伊販賣毒品云云，然以被告鄒玉佩初於警訊時
      供述否認有販賣安非他命予呂銘桀，且因其與呂銘桀原係「男女關係，因離開
      後心有不平，才會誣告我。」，至偵查時始又自承「我並沒有賣給我們，我只
      免費提供他們施用，並沒有賣給他們，因他們沒有錢。」等語，至原審法院最
      初審理時供述「我八十六年底認識他二人，我們曾一起施用安非他命，要毒品
      也會找他們幫我拿東西。」等語，再至原審最後審理時，坦承確有免費提供安
      非他命予呂銘桀施用，則其前後所供已然不一致，矧依證人呂銘桀係證述「自
      八十六年間起，至八十八年九月初某日止」，向被告鄒玉佩購買安非他命施用
      ，則以證人呂銘桀於八十七年十一月九日因逃兵案，遭台中憲兵隊逮捕，如是
      在八十七年十一月九日後至八十八年九月初，被告鄒玉佩既知呂銘桀因逃兵案
      遭檢舉，揚言報復，被告鄒玉佩又何以仍會免費提供安非他命予呂銘桀施用，
      顯有違於常理，而不足採信；何況，販賣第二級毒品法定刑之重，設若無利可
      圖，衡情被告鄒玉佩當無甘冒被查獲移送法辦、負擔重刑責之危險，而無償、
      無代價代人調取或交付安非他命供人吸食施用之理，準此，被告鄒玉佩販賣交
      付第二級毒品安非他命，應確有營利之意圖至明；至於被告鄒玉佩雖又辯稱
      00  00000000號行動電話，至八十八年間始開始使用，則被告鄒玉佩不可能自
      八十六年起即以上開行動電話連絡工具，販賣安非他命予呂銘桀施用云云，然
      以被告鄒玉佩既已自承，確有免費提供安非他命予呂銘桀施用之情，有如前述
      ，且證人林敬淵於原審法院審理時到庭證述，在八十八年十月二十日凌晨四時
      三十分許，在台中市○○路三四０號旁之停車場內，查獲被告鄒玉佩，係打被
      告鄒玉佩之行動電話，而在被告鄒玉佩身上亦查扣得0000000000號行動電話一
      支，足見被告鄒玉佩自八十八年間起，即係使用上開行動電話為連絡工具，至
      堪認定，縱使證人呂銘桀所述連絡方法有不實之處，然被告鄒玉佩交付安非他
      命予呂銘桀，則係一事實，是以尚難憑此資為對被告鄒玉佩有利之認定。
    (三)矧被告鄒玉佩於八十八年十月二十日凌晨四時三十分許，在台中市○○路三四
      ０號停車場為警查獲，係因證人林敬淵為警查獲後，打被告所使用0000000000
      號行動電話連絡購買安非他命之事宜後，被告隨即攜帶安非他命一包，至台中
      市○○路三四０號停車場欲行交付予林敬淵，為警當場逮捕，並扣得上開安非
      他命一包、及其所有之0000000000號行動電話一支，並於同日上午五時三十分
      許，循線至鄒玉佩位於台中縣太平市○○路一四八號十樓住處，查扣得安非他
      命二十一包、塑膠空袋一包（內有七十個小塑膠空袋）、電子磅秤一個（驗後
      有甲基安非他命殘留反應）、吸食器一個等物。而上開扣案之安非他命二十二
      包、電子磅秤一個，經送請法務部調查局檢驗結果，確係甲基安非他命｛其中
      在東光路三四０號停車場查扣之一包（驗後淨重０‧七八公克，包裝重０‧三
      ０公克），另在被告住處查扣之二十一包（驗後淨重四三‧五三公克，包裝重
      五‧九一公克）｝，及殘留有甲基安非他命反應，此有該局八十九年一月二十
      九日第00000000號檢驗通知書一紙在卷可稽。則參以證人林敬淵於警
      訊時證述「（你復帶同警方於何時地查獲何人﹖何物﹖）我配合警方再與綽號
      『二姐』者連繫，約定向她購買貳仟元安非他命，我再帶同警方於八十八年十
      月二十日四時三十分許，在台中市○○路三四０號旁停車場內查獲依約前來之
      綽號『二姐』者，並起出『二姐』持有之安非他命一小包。」之語，則被告鄒
      玉佩欲意圖販賣安非他命以牟利，至堪認定；再以，被告鄒玉佩於警訊時業已
      供述：「第一次於八十八年八月份，在本市○○路與十甲路旁購買十五包安非
      他命，代價壹萬元，第二次於八十八年九月初在本市○○路與十甲路口購買一
      兩半，代價為貳萬元，：：」等語，再參以被告鄒玉佩為警查獲時，業已分裝
      為二十一包，連同其攜帶欲交付予林敬淵之一包，總計有二十二包，而扣案之
      電子磅秤亦殘留甲基安非他命，足見被告鄒玉佩購入安非他命後，確實以電子
      磅秤及塑膠空袋等物予以分裝後，伺機販賣予不特定之人施用，以牟利相當之
      利益，亦堪認定。被告鄒玉佩請求訊問證人劉若蘭、乙○○、呂銘桀，欲證明
      呂銘桀曾與其有男女朋友關係，分手後由愛生恨，進而挾怨報復云云，因本案
      事證已臻明確，本院認無訊問必要，附予敘明。
    (四)綜上所述，被告鄒玉佩前開所辯，無非係圖卸責之詞，不足採信。事證明確，
      被告鄒玉佩右揭犯行，洵堪認定。
二、
  (一)被告甲○○違反槍砲彈藥刀械管制條例部分：(1)按被告甲○○改造製造，如附表
    編號１至５所示之槍枝，其中如編號１、２、３、５所示等四枝，經鑑定結果，
    均具殺傷力，而編號４所示，經鑑定結果，不具殺傷力，有如前述，則以被告在
    改造製造上開槍枝，並無法同時予以改造製造，故核被告所為係犯有四次槍砲彈
    藥刀械管制條例第十一條第一項之未經許可製造其他可發射子彈具有殺傷力之槍
    枝罪、一次同條例第十一條第五項、第一項之未經許可製造其他可發射子彈具有
    殺傷力之犯意為之，為連續犯，依刑法第五十六條之規定以未經許可製造其他可
    發射子彈具有殺傷力之槍枝罪論，並加重其刑；(2)被告改造製造子彈，如附表編
    號６所示，其數量多達四十顆之多，經鑑定後，有部分係具殺傷力，有部不具殺
    傷力，有如前述，則以被告在改造製造上開子彈，並無法同時予以改造製造，故
    核被告所為係犯有多次槍砲彈藥刀械管制條例第十二條第一項之未經許可製造子
    彈罪、多次同條例第十二條第五項、第一項之未經許可製造子彈未遂罪；其先後
    多次犯行，時間緊接，犯罪構成要件相同，顯係基於概括之犯意為之，為連續犯
    ，依刑法第五十六條之規定以未經許可製造子彈一罪論，並加重其刑；(3)被告所
    犯上開未經許可製造其他可發射子彈具有殺傷力之槍枝、未經許可製造子彈二罪
    之間，犯意各別，行為互殊，應予分論併罰；(4)經查被告甲○○於八十八年十月
    二十日上午五時三十分許，因警循線至被告丁○○位於台中縣太平市○○路一四
    八號十樓住處，查扣有關被告丁○○販賣毒品之事證時，並在現場查獲甲○○所
    有之安非他命四包（毛重三‧四公克，含袋重）、吸食器一個，經甲○○向警方
    自白其持有槍、彈，始循線於同日上午六時三十分許及同月二十九日，至甲○○
    位於台中縣太平市○○路○段三四六巷二十二弄二十六號住處，查扣得如附表編
    號１至５所示之槍、彈之情，業據證人即警員黃  杰於本院審理時到庭證述無訛
    。又所謂偵查中包括司法機關之調查及檢察官之偵查在內，被告既已在司法警察
    機關查獲其持有毒品之犯行後，向警方自承持有槍、彈，並因而查獲扣案之槍、
    彈，自仍生自白之效力，爰依槍砲彈藥刀械管制條例第十八條第四項之規定，減
    輕其刑；(5)查被告前曾於八十五年六月三日因違反麻醉藥品管理條例、寄藏彈藥
    案件，經原審法院分別判處有期徒刑五月，如易科罰金，以三百元折算一日、有
    期徒刑六月，如易科罰金，以三百元折算一日，經定應執行刑為有期徒刑九月，
    如易科罰金，以三百元折算一日，嗣於八十五年十一月十三日因槍砲彈藥刀械管
    制條例案件，經本院判處有期徒刑四月，於八十六年三月十四日判決確定，於八
    十六年五月十三日送監執行，復於八十六年一月三十一日因違反麻醉藥品管理條
    例案件，經原審法院判處有期徒刑六月，如易科罰金，以三百元折算一日，於八
    十六年三月二十八日判決確定，於八十六年五月十二日接續執行，於八十七年六
    月二十九日裁定假釋付保護管束，期間至八十七年八月十一日屆滿，假釋未經撤
    銷，其未執行之刑以已執行論之事實，此有臺灣臺中地方法院檢察署刑案資料查
    註紀錄表在卷可按，其於五年之內再犯有期徒刑以上之本罪，係屬累犯，應依刑
    法第四十七條之規定，加重其刑；(6)又法律為及時阻遏槍枝之氾濫，維護社會安
    全，乃於新修正之槍砲彈藥刀械管制條例第十九條第一項之規定，犯同條例第七
    、八、十、十一、十二第一項至第三項之罪，經判處有期徒刑者，應於刑之執行
    完畢或赦免後，令入勞動場所強制工作，其期間為三年，而本件被告前於八十五
    年六月三日因寄藏彈藥案件，經原審法院判處有期徒刑六月，如易科罰金，以三
    百元折算一日，嗣於八十五年十一月十三日因槍砲彈藥刀械管制條例案件，經本
    院判處有期徒刑四月，於八十六年三月十四日判決確定，如是以其既有製造槍枝
    之前科，於執行完畢後，仍再度製造本件之五枝槍枝及子彈，則參諸司法院大法
    官會議釋字第四七一號解釋意旨，被告所為行為之嚴重性、危險性，及對於其未
    來行為之期待性，實有預防矯治其社會危險性之必要，應依槍砲彈藥刀械管制條
    例第十九條第一項規定，諭知被告於刑之執行完畢或赦免後，令入勞動場所，強
    制工作三年。原判決就此部分依法論科，本非無見，惟按保安處分於裁判時併宣
    告之，刑法第九十六條前段定有明文。準此規定對保安處分之宣告，須緊接於各
    項相關罪刑主文之下為之。被告甲○○係犯未經許可製造可發射子彈具有殺傷力
    之槍枝罪，以及未經許可製造子彈罪，原審認其有宣告強制工作之必要，但未於
    主文各項罪刑之後銜接為之，僅於定其應執行之刑時宣告之，尚難謂洽。被告上
    訴意旨主張其有自首效力雖不足取，但原判決既有上述可議，自係不能維持，應
    予撤銷改判。爰審酌被告犯罪之動機、目的、手段、所生之危害等一切情狀，量
    處如主文第二項所示之刑，以示懲儆。扣案如附表編號１、２、３、５所示之
    槍枝，經鑑定結果，具殺傷力；及如附表編號６所示改造子彈，其中三十一顆，
    經鑑定結果，具殺傷力，均係屬違禁物，爰依刑法第三十八條第一項第一款之規
    定，予以宣告沒收；而如附表編號７所示彈匣三個，係屬供編號２所示之改造四
    五手槍所用，此由內政部警政署刑事警察局八十八年十一月九日刑鑑字第一一五
    七八六號鑑驗通知書所載改造四五手槍（不含彈匣）自明，是以該扣案之彈匣仍
    應與改造四五手槍整體視為違禁物，亦應依刑法第三十八條第一項第一款之規定
    ，予以宣告沒收；如附表編號４所示槍枝，經鑑定結果，不具殺傷力；及如附
    表編號６所示改造子彈，其中九顆，經鑑定結果，有七顆係玩具槍彈殼，二顆不
    具殺傷力；及如附表８至所示之物品，係在被告住處與前開槍、彈同時被告查
    獲，且為被告所有，係改造製造槍、彈所使用之工具，爰依刑法第三十八條第一
    項第二款之規定，在各該罪下分別諭知宣告沒收。
  (二)被告鄒玉佩違反毒品危害防制條例部分：(1)按安非他命，依毒品危害防制條例第
    二條之規定，屬第二級毒品，故核被告所為，係犯毒品危害防制條例第四條第二
    項之販賣第二級毒品罪。被告非法持有第二級毒品行為，進而販賣，其持有之低
    度行為應被販賣之高度行為所吸收，不另論罪。被告先後多次犯行，時間緊接，
 犯罪構成要件相同，顯係基於概括犯意為之，為連續犯，依刑法第五十六條之規
    定，以一罪論，除無期徒刑部分不得加重外，並加重其刑。(2)扣案之第二級毒
    品安非他命二十二包｛其中二十一包（驗後淨重四三‧五二公克，包裝重五‧九
    公克，係在台中縣太平市○○路一四八號十樓被告住處查扣），另一包（驗後淨
    重○‧七八公克，包裝重○‧三○公克，係被告攜帶至台中市○○路三四○號旁
    停車場，欲販賣交付予林敬淵，而尚未交付，即被警方查獲，仍應為屬被告所有
    ）｝，係屬被告所有供販賣所用，不問屬於犯人與否，爰依毒品危害防制條例第
    十八條第一項前段之規定，予以宣告沒收銷燬之；塑膠空袋一包（內有七十個
    小塑膠空袋）、電子磅秤一個（驗後有甲基安非他命殘留反應），被告雖否認為
    其所有，惟以被告於警、偵訊，對於該物係何人所有前後為不一致之供述，足見
    其所辯係卸責之詞，不足採信，而上開物係被告所有供販賣毒品所用之物，爰依
    毒品危害防制條例第十九條第一項之規定，予以宣告沒收；至於在台中縣太平
    市○○路一四八號十樓被告住處，另外查扣被告所有之吸食器一個、及被告甲○
    ○所有之安非他命四包（毛重三‧四公克，含袋重）、吸食器一個，因係被告所
    用以施用毒品所用之物，或屬被告甲○○所有，尚與本件被告販賣毒品部分無關
    ，爰不予宣告沒收；(3)至於被告販賣所得之財物，因證人林敬淵於警、偵訊時
    證述「向被告購買約二十五至三十次」，於警訊時曾證述每包五百元之代價，亦
    有一包一千元之代價，嗣偵查時證述每一小包一千至三千元不等，嗣於原審法院
    審理時則證述確有向被告免費拿過二十五至三十次之安非他命，每一次，以市價
    計，應不超過三千元，而被告亦坦承確有提供安非他命予林敬淵，則以被告販賣
    予林敬淵時間之長久，實難強求林敬淵能確實明確記憶詳細之次數、及每次交易
    之價格，則其次數則採對被告有利之二十五次計算，價格則採五百元，則為一萬
    二千五百元，而證人呂銘桀於警訊時證述「購買數拾次」，價格一千元至三千
    元不等，於偵查則證述「買過四十次」，價格一千元至三千元，於原審法院審理
    時則證述「八十七年從感化院出來後，買安都是找鄒買」、「約一、二星期買一
    次」，價格為每次買二千至三千元，如是以呂銘桀於本院審理所述，則自八十七
    年間至八十八年九月初某日，每一、二星期向被告購買一次，則其購買次數以四
    十次計算，金額則採一千元計算，則為四萬元，總計被告販賣毒品予林敬淵、呂
    銘桀二人所得財物為五萬二千五百元，雖未經扣案，亦應依毒品危害防制條例第
    十九條第一項前段之規定，予以宣告沒收，如全部或一部不能沒收時，依同條項
    後段規定，以其財產抵償之。至於被告在被查獲當日所欲販賣者，係一包二千元
    部分，因被告攜帶該包安非他命至約定地點，尚未交付予林敬淵，且二千元，被
    告尚未收取，即為警方查獲，爰不予宣告沒收，併此明。原審就此部分予以論
    科，固非無見，惟原判決認被告販賣安非他命予呂銘桀約四十次，每次價格一千
    元至三千元不等；販賣予林敬淵約二十五次，每次價格五百元至一千元不等，稍
    有不明確之嫌。被告鄒玉佩上訴意旨否認犯罪固無可採，但原判決既有可議，仍
    無從維持，應由本院撤銷改判。爰審酌被告鄒玉佩為牟取不法利益販賣安非他命
    與人吸食，戕害他人身心健康，危害社會治安非輕，姑念其尚無犯罪前科等一切
    情狀，判處如主文第三項所示之刑，藉資懲儆。
三、據上論斷，應依刑事訴訟法第三百六十九條第一項前段、第三百六十四條、第二
    百九十九條第一項前段，槍砲彈藥刀械管制條例第十一條第一項、第十二條第一
    項、第十八條第四項、第十九條第一項，毒品危害防制條例第四條第二項、第十
    八條第一項前段、第十九條第一項，刑法第十一條前段、第五十六條、第四十二
    條第二項、第四十七條、第五十一條第五款、第七款、第三十八條第一項第一款
    、第二款，罰金罰鍰提高標準條例第二條，現行法規所定貨幣單位折算新台幣條
    例第二條，判決如主文。
本案經檢察官戊○○到庭執行職務。
中      華      民      國    八十九     年      九       月   二十一   日
                                  臺灣高等法院臺中分院刑事第六庭
                                        審判長法  官  李  文  雄
                                              法  官  邱  顯  祥
                                              法  官  龔  永  昆
右正本證明與原本無異。
如不服本判決應於收受送達後十日內向本院提出上訴書狀，其未述上訴之理由者並
得於提起上訴後十日內向本院補提理由書（均須按他造當事人之人數附繕本）。
                                              書記官  劉  美  宏
中      華      民      國    八十九     年      九       月 二十七  日
附錄：
槍砲彈藥刀械管制條例第十一條第一項：
  未經許可，製造、販賣或運輸第四條第一款所稱其他可發射金屬或子彈具有殺傷力
  之各式槍砲者，處五年以上有期徒刑，併科新台幣一千萬元以下罰金。
槍砲彈藥刀械管制條例第十二條第一項：
  未經許可，製造、販賣或運輸子彈者，處一年以上七年以下有期徒刑，併科新臺幣
  五百萬元以下罰金。
毒品危害防制條例第四條第二項：
  製造、運輸、販賣第二級毒品者，處無期徒刑或七年以上有期徒刑，得併科新臺幣
  七百萬元以下罰金。
                                                                        Ｉ
附表：
┌───┬─────────────┬───┬───────────────────┐
│編  號│物     品       改      稱│數  量│鑑        定            結          果│
├───┼─────────────┼───┼───────────────────┤
│  １  │改造長槍（即仿 BERETTA廠半│ 壹枝 │認係以仿 BERETTA廠半自動手槍製造之玩具│
│      │自動手槍）                │      │槍身（含擊發機構）加裝土製金屬槍管改造│
│      │（槍枝管制編號00000000000)│      │而成，具發射彈丸功能，認具殺傷力。    │
├───┼─────────────┼───┼───────────────────┤
│  ２  │改造四五手槍（即仿 BERETTA│ 壹枝 │認係以仿 BERETTA廠半自動手槍製造之玩具│
│      │廠半自動手槍）            │      │槍換裝土製金屬槍管改造而成，主要材質為│
│      │（槍枝管制編號00000000000)│      │金屬，機械性能良好，認具殺傷力。      │
├───┼─────────────┼───┼───────────────────┤
│  ３  │改造轉輪手槍（即仿 SMTH&WE│ 壹枝 │認係仿 SMTH&WESSON廠轉輪手槍製造之金屬│
│      │SSON廠轉輪手槍）          │      │轉輪槍貫通槍管改造而成，機械性能良好，│
│      │（槍枝管制編號00000000000)│      │認具殺傷力。                          │
├───┼─────────────┼───┼───────────────────┤
│  ４  │法理斯步槍（即仿英國 L85A1│ 壹枝 │認係仿英國 L85A1型自動步槍外型製造之玩│
│      │型自動步槍外型製造之玩具槍│      │具長槍，以填充氣體為發射動力；經實際裝│
│      │）                        │      │填隨附之鋼瓶測試結果，其槍枝漏氣，無法│
│      │（槍枝管制編號0000000000) │      │發射彈丸，認不具殺傷力。              │
├───┼─────────────┼───┼───────────────────┤
│  ５  │皮帶式小轉輪槍（即仿轉輪槍│ 壹枝 │仿轉輪手槍（皮帶式小轉輪模型槍枝）一支│
│      │）                        │      │認係仿轉輪手槍製造之金屬玩具手槍車通槍│
│      │（槍枝管制編號0000000000) │      │管及轉輪彈倉內阻鐵改造而成，機械性能良│
│      │                          │      │好，可擊發適用子彈，認具殺傷力。      │
├───┼─────────────┼───┼───────────────────┤
│  ６  │改造子彈                  │肆拾顆│其中七顆，認均係玩具槍彈殼；        │
│      │                          │      │    十七顆，認均係玩具槍彈殼加裝直徑│
│      │                          │      │      約 6mm鋼珠而成之改造子彈，經試射│
│      │                          │      │      五顆，三顆可擊發，認均具傷力；二│
│      │                          │      │      顆無法擊發，認不具殺傷力；      │
│      │                          │      │    十六顆，認均係由玩具子彈改造而成│
│      │                          │      │      （具直徑約 6mm之鋼珠）；採樣五顆│
│      │                          │      │      試射，均可擊發，認均具殺傷力。  │
├───┼─────────────┼───┼───────────────────┤
│  ７  │彈匣                      │ 個 │係前開編號２所示改造四五手槍所使用，此│
│      │                          │      │由內政部警政署刑事警察局鑑驗通知書上所│
│      │                          │      │指，該改造四五手槍送鑑時（不含彈匣）。│
├───┼─────────────┼───┼───────────────────┤
│  ８  │底火                      │ 壹包 │                                      │
├───┼─────────────┼───┼───────────────────┤
│  ９  │小鋼珠                    │ 壹包 │                                      │
├───┼─────────────┼───┼───────────────────┤
│  １０  │砂輪機                    │ 貳支 │                                      │
├───┼─────────────┼───┼───────────────────┤
│    │電鑽                      │ 貳支 │                                      │
├───┼─────────────┼───┼───────────────────┤
│    │電銲鎗                    │ 貳支 │                                      │
├───┼─────────────┼───┼───────────────────┤
│    │固定鋏                    │ 壹個 │                                      │
├───┼─────────────┼───┼───────────────────┤
│    │噴燈瓦斯                  │ 壹支 │                                      │
├───┼─────────────┼───┼───────────────────┤
│    │二氧化碳鋼瓶              │ 壹瓶 │                                      │
├───┼─────────────┼───┼───────────────────┤
│    │鋼鋸                      │ 壹支 │                                      │
├───┼─────────────┼───┼───────────────────┤
│    │槍管                      │ 貳支 │                                      │
├───┼─────────────┼───┼───────────────────┤
│    │小銼刀                    │ 支 │                                      │
├───┼─────────────┼───┼───────────────────┤
│    │鑽頭                      │ 支 │                                      │
├───┼─────────────┼───┼───────────────────┤
│    │尖嘴鉗                    │ 壹支 │                                      │
├───┼─────────────┼───┼───────────────────┤
│    │固定鋏                    │ 壹支 │                                      │
└───┴─────────────┴───┴───────────────────┘
                                                      Ｉ


司法院資訊處製作；財團法人民間司法改革基金會備份。
